臺灣桃園地方法院刑事判決
110年度訴字第761號
公  訴  人  臺灣桃園地方檢察署檢察官
被      告  彭國展



選任辯護人  謝昀成律師(法扶律師)          
上列被告因違反毒品危害防制條例案件，經檢察官提起公訴（10
9年度偵字第33151號）本院判決如下：
    主  文
彭國展犯販賣第三級毒品罪，處有期徒刑參年陸月。未扣案之犯
罪所得新臺幣伍佰元沒收，於全部或一部不能沒收時，追徵其價
額。扣案如附表所示之物均沒收。
    事  實
一、彭國展明知4-甲基甲基卡西酮屬毒品危害防制條例第2條第2
    項第3款之第三級毒品，非經許可不得販賣，竟意圖營利，
    基於販賣第三級毒品之犯意，於民國109年9月26日前某時許
    ，在不詳地點，向某真實年籍不詳綽號「哥哥」之人，以每
    包新臺幣(下同)250元之代價，購買摻有第三級毒品4-甲基
    甲基卡西酮成分毒品咖啡包50包，共計1萬2,500元。嗣於10
    9年9月26日凌晨2時許，在址設桃園市○○區○○路000號3樓之
    玩咖網咖內，以每包500元之價格，販售2包摻有第三級毒品
    4-甲基甲基卡西酮成分毒品咖啡包予微信暱稱「東鼓安戰隊
    」之莊宇喬，共計獲利500元。嗣警於109年10月21日19時51
    分許，至上址玩咖網咖301A包廂進行臨檢時，經彭國展同意
    搜索後於其書包內查獲摻有第三級毒品4-甲基甲基卡西酮成
    分毒品咖啡包24包(驗前總淨重約141.74公克)、智慧型手機
    1支(型號：IPHONE 11 Pro、門號：0000000000號、IMEI1：
    000000000000000、IMEI2：00000000000000)等物。
二、案經桃園市政府警察局中壢分局報告臺灣桃園地方檢察署檢
    察官偵查起訴。
    理  由
壹、程序方面：
一、供述證據部分：
    按被告以外之人於審判外之言詞或書面陳述，除法律有規定
    者外，不得作為證據。又被告以外之人於審判外之陳述，雖
    不符合同法第159條之1至第159條之4之規定，但經當事人於
    審判程序同意作為證據，法院審酌該言詞陳述或書面陳述作
    成時之情況，認為適當者，亦得為證據；而當事人、代理人
    或辯護人於法院調查時，知有該等不符合同法第159條之1 
    至第159條之4之不得為證據之情形，而未於言詞辯論終結前
    聲明異議者，視為有前項之同意，刑事訴訟法第159條之5定
    有明文。查本判決所引用之被告彭國展以外之人於審判外之
    陳述，被告及辯護人於本院審理時均表示沒有意見，本院審
    酌上開證據資料製作時之情況，尚無違法不當及證明力明顯
    過低之瑕疵，亦認為以之作為證據應屬適當，依刑事訴訟法
    第159條之5第1項之規定，認前揭證據資料有證據能力。
二、非供述證據部分：
    至於卷內所存經本院引用為證據之非供述證據部分，與本件
    待證事實間均具有關連性，且無證據證明係公務員違背法定
    程序所取得，是依刑事訴訟法第158條之4之反面解釋，自有
    證據能力。
貳、實體方面：
一、上揭事實，業據被告於警詢、偵查及審理中坦承不諱，核與
    證人莊宇喬於警詢之證述相符，復有桃園市政府警察局中壢
    分局扣押筆錄、扣押物品目錄表、扣押物品收據(見偵卷第5
    9至67頁)、桃園市政府警察局中壢分局真實姓名與尿液、毒
    品編號對照表、檢體監管紀錄表(見偵卷第69至71頁)、桃園
    市政府警察局中壢分局查獲毒品危害防制條例「尿液」初步
    鑑驗報告單(見偵卷第73頁)、桃園市政府警察局毒品檢體送
    驗紀錄表(見偵卷第75頁)、桃園市政府警察局中壢分局查獲
    毒品危害防制條例「尿液」初步鑑驗報告單(見偵卷第77頁)
    、彭國展所有之微信與暱稱「東骨安戰隊」對話記錄截圖(
    見偵卷第85至93頁)、刑案現場照片6張(見偵卷第99至101頁
    )、扣案物照片24張(見偵卷第103至106頁)、內政部警政署
    刑事警察局109年12月24日刑鑑字第1098016013號鑑定書(見
    偵卷第145頁)在卷可參；被告於109年10月21日為警查獲時
    ，自其身上扣得由販賣所餘之毒品咖啡包24包，經送鑑定，
    結果含有4-甲基甲基卡西酮（驗前毛重164.64公克、淨重14
    1.74公克）成分等情，有上開扣押筆錄、扣押物品目錄表、
    內政部警政署刑事警察局109年12月24日刑鑑字第109801601
    3號鑑定書等在卷為憑，是被告所販賣之毒品咖啡包確含有
    上開第三級毒品成分，足認被告之任意性自白與事實相符，
    本案事證明確，被告犯行洵堪認定，應依法論科。
二、論罪科刑：
㈠、核被告所為，係犯毒品危害防制條例第4條第3項之販賣第三
    級毒品罪。又被告意圖販賣而持有販賣所餘第三級毒品咖啡
    包24包之低度行為，為其販賣之高度行為吸收，不另論罪。
㈡、被告於偵查及本院審理中，就其上開犯行均自白，應依毒品
    危害防制條例第17條第2項規定減輕其刑。
㈢、辯護人雖為被告利益辯護：被告犯後態度良好，所涉毒品數
    量尚微，含有第三級毒品成分微量，請依刑法第59條之規定
    減輕其刑云云。然按刑法第59條規定之酌量減輕其刑，必須
    犯罪另有特殊之原因與環境，在客觀上足以引起一般同情，
    認為即使予以宣告法定最低度刑，猶嫌過重者，始有其適用
    。此所謂法定最低度刑，固包括法定最低本刑；惟遇有其他
    法定減輕之事由者，則應係指適用其他法定減輕事由減輕其
    刑後之最低度刑而言。倘被告別有法定減輕事由者，應先適
    用法定減輕事由減輕其刑後，猶認其犯罪之情狀顯可憫恕，
    即使科以該減輕後之最低度刑仍嫌過重者，始得適用刑法第
    59條規定酌量減輕其刑。查被告時值青壯，四肢健全，顯無
    不能謀生之情事，竟為私欲，甘願鋌而走險販賣毒品，對社
    會秩序危害非輕，客觀上顯不足以引起一般人同情，亦無證
    據證明被告有何客觀上特殊原因或環境致需販賣毒品；至被
    告本件所販賣毒品數量、交易對象及次數非鉅等情，本院業
    於量刑時一併考量，況本件依毒品危害防制條例第17條第2
    項規定減輕其刑後，客觀上已無情輕法重，而有情堪憫恕之
    情形，自無再依刑法第59條規定酌減其刑之餘地。
㈣、爰以行為人之責任為基礎，審酌被告明知毒品具有成癮性，
    為戕害身心之毒品，竟為貪圖一己私利，而販賣本案毒品予
    他人施用，危害社會治安及國民健康，應予非難，然考量其
    犯後對其犯行坦承不諱，尚有悔意，兼衡被告自陳為國中畢
    業之教育程度，本件案發時就讀夜校並在家幫忙板模工作，
    未婚，家中有母親需其扶養(見本院卷二第156頁)及其為本
    案犯行之動機、目的、手段、素行、販賣毒品之數量等一切
    情狀，量處如主文所示之刑。
三、沒收：
㈠、按毒品危害防制條例第18條第1項後段規定查獲之第三、四級
    毒品，無正當理由而擅自持有者，沒入銷燬之。從而，依同
    條例第18條第1項後段應沒入銷燬之毒品，專指查獲持有之
    第三、四級毒品而言；倘係查獲製造、運輸、販賣、意圖販
    賣而持有、以非法方法使人施用、引誘他人施用或轉讓第三
    、四級毒品，既屬同條例相關法條明文規定處罰之犯罪行為
    ，即非該條項應依行政程序沒入銷燬之範圍。再同條例對於
    查獲之製造、運輸、販賣、意圖販賣而持有、以非法方法使
    人施用、引誘他人施用及轉讓第三、四級毒品之沒收，並無
    特別規定，如其行為已構成犯罪，則該毒品即屬不受法律保
    護之違禁物，應回歸刑法之適用，依刑法第38條第1項第1款
    之規定沒收之，始為適法，此有最高法院99年度台上字第27
    33號判決意旨可資參照。查扣案如附表編號1所示之物，經
    被告於審理中自陳係用以販賣所餘、意圖販賣而持有之毒品
    等語（見本院卷二第99、151頁），其販賣行為係屬毒品危
    害防制條例明文規定處罰之犯罪行為，揆諸前揭說明，前揭
    物品即屬違禁品，應依刑法第38條第1項規定宣告沒收，又
    盛裝上開毒品之包裝袋，因與殘留其上之毒品無法析離，故
    應一併視為毒品，而應與所盛裝之毒品併予沒收銷燬。至鑑
    驗用罄之毒品部分，業已滅失，爰不另宣告沒收銷燬，附此
    敘明。
㈡、被告販賣毒品予證人莊宇喬1次，其販賣毒品所得即獲利500
    元，業據被告供承在卷（見偵卷頁第43頁），堪認被告因本
    案販賣毒品所獲之犯罪所得應為500元，應依刑法第38條之1
    第1項前段規定宣告沒收。
㈢、查扣案如附表編號2之行動電話1支（型號：IPHONE 11 pro，
    門號：0000000000、IMEI：000000000000000、00000000000
    000號），係供被告本案犯行所用之物乙節，亦為被告所坦
    認（見本院卷二第151頁），應依毒品危害防制條例第19條
    第1項規定宣告沒收。
據上論斷，應依刑事訴訟法第299條第1項前段，判決如主文。
本案經檢察官詹東祐提起公訴，檢察官黃翎樵到庭執行職務。　
中　　華　　民　　國　　111 　年　　6 　　月　　21　　日
                  刑事第十六庭  審判長法　官  游紅桃
　　　　　　                          法  官  呂宜臻
　　　　　　                          法  官  鄧瑋琪
以上正本證明與原本無異。
如不服本判決應於收受判決後20日內向本院提出上訴書狀，並應敘述具體理由。其未敘述上訴理由者，應於上訴期間屆滿後20日內向本院補提理由書(均須按他造當事人之人數附繕本)「切勿逕送上級法院」。　　　　　　　　　　　　　　　　　　　
                                      書記官  陳崇容　　
中　　華　　民　　國　　111 　年　　6 　　月　　21　　日
附表：　　　　　　　　　　　　　　　　
編號 物品名稱 備註  1 毒品咖啡包共24包 經檢視為白/黃色包裝，內含黃色粉末，檢出含有第三級毒品4-甲基甲基卡西酮成分，驗前總毛重164.64公克、驗前總淨重141.74公克、取出2.55公克鑑定用罄。  2 行動電話1支 （型號：IPHONE 11 pro，門號：0000000000、IMEI：000000000000000、00000000000000號）